【裁判字號】    96,上重訴,102
【裁判日期】    970625
【裁判案由】    毒品危害防制條例等
【裁判全文】
臺灣高等法院刑事判決               96年度上重訴字第102號
上  訴  人
即  被  告  甲○○
選任辯護人  許文彬律師
            周欣穎律師
            蕭嘉甫律師
上列被告因違反毒品危害防制條例案件，不服臺灣桃園地方法院
96年度重訴字第31號，中華民國96年10月30日第一審判決（起訴
案號：臺灣桃園地方法院檢察署96年度偵字第1054號），提起上
訴，本院判決如下：
    主  文
原判決撤銷。
甲○○共同運輸第一級毒品，處有期徒刑貳拾年，褫奪公權捌年
。扣案之第一級毒品海洛因參塊（合計淨重壹仟零肆拾陸點貳肆
公克），沒收燬銷之，扣案之包裝上開海洛因之塑膠膜參只、托
運編號為CI-341038號行李箱壹個，均沒收之。
    事  實
一、甲○○明知海洛因係毒品危害防制條例第2條第2 項第1款公
    告之第一級毒品，且係行政院依懲治走私條例第2條第4項授
    權公告之「管制物品項目及其數額」所列甲項第4 款之管制
    進出口物，非經許可不得非法運輸進入我國境內，竟與一真
    實姓名年籍不詳之成年人基於共同運輸第一級毒品海洛因及
    私運管制物品進口之犯意聯絡，於民國（下同）95年12月31
    日中午12時許，在泰國芭達雅某飯店內，由該不詳之成年人
    交付內裝有衣服而手拉桿內層藏置有以透明保鮮膜包裹海洛
    因3塊之行李箱1 個（托運編號CI-341038號），由甲○○攜
    帶回臺後，再轉交予不詳之成年人收受。嗣甲○○於96年 1
    月1 日下午，攜帶上開藏置有海洛因之行李箱，連同自己使
    用之另一只行李箱，搭乘中華航空公司CI-694號班機，自泰
    國曼谷市飛抵臺灣桃園國際機場，私運第一級毒品海洛因入
    境，於同日晚間6 時50分許，在接受旅客入境檢查時，為財
    政部臺北關稅局人員當場查獲，並扣得其所托運行李箱二個
    ，在其中托運編號為CI-341038 號行李箱內扣得第一級毒品
    海洛因3 塊（合計淨重1046.24公克，空包裝總重33.12公克
    ，純度79.52%，純質淨重831.97公克）、該行李箱內衣物共
    59件、隨身行動電話2支。
二、案經內政部警政署航空警察局移送臺灣桃園地方法院檢察署
    檢察官偵查起訴。
    理  由
壹、程序部分：
    本件認定事實所引用之卷內卷證資料（包含文書證據、物證
    等證據），並無證據證明係公務員違背法定程序所取得，被
    告及其選任辯護人於審判程序中復均未於言詞辯論終結前表
    示異議，且卷內之文書證據及物證等，亦無顯有不可信之情
    況與不得作為證據之情形，則依刑事訴訟法第159條之5之規
    定，本件認定事實所引用之所有文書證據、物證等證據，均
    有證據能力，合先敘明。
貳、實體部分：
一、訊據上訴人即被告甲○○固不否認在其所托運行李其中一個
    內之夾層被扣獲上開海洛因磚3 塊，然矢口否認有何上開犯
    行，辯稱：伊不知所受託之行李箱內有毒品，伊認識丙○○
    有一年半以上，丙○○在五分埔開衣服店，也在泰國開衣服
    店，本次係丙○○騙伊說其女友吳小姐要其自泰國帶衣服回
    台灣，丙○○要伊幫其帶衣服回台灣給其女友吳小姐，伊幫
    丙○○從台灣帶台灣的衣服去泰國賣已經好幾次了，所以丙○○要伊幫其帶衣服回來給其女友吳小姐，伊當然相信，丙○○說其女友在五分埔開店；伊從事偵防器材買賣多年，曾
    多次參與警政單位各項器材採購，且曾為海巡署檢管組採購
    X光機，對於海關設有X光機，若採托運行李夾藏毒品之方式
    運輸毒品必遭查獲知之甚詳，不可能尚以如此之方式運輸毒
    品；丙○○知道伊有華航翡翠卡，且要巴結女友吳小姐，所
    以只要伊在泰國要回臺灣，丙○○就會叫伊帶衣服回去給其
    女友，連同這一次在內，伊幫其帶衣服回台給吳小姐一共三
    次；伊在桃園機場等待被查獲之托運行李之時間甚久，約有
    10分鐘，此情況通常代表該行李可能遭海關懷疑有問題，而
    伊等待擺放伊自己衣物之托運行李僅有3 分鐘，伊大可在拿
    到擺放自己衣物之托運行李後即逃之夭夭，不需等待幫丙○○託帶之托運行李云云。
二、惟查：
  (一)被告甲○○於96年1月1日下午搭乘中華航空CI－694 號班機
    自泰國曼谷入境臺灣抵達桃園國際機場，於同日晚間6 時50
    分許，接受旅客入境檢查時，為財政部臺北關稅局人員當場
    查獲被告甲○○所攜之行李箱內有疑似第一級毒品海洛因之
    物3塊等情，業據被告甲○○坦承不諱（見偵查卷第8至12頁
    ），復有臺北關稅局扣押貨物運輸工具收據及搜索筆錄、查
    獲現場照片10張、被告訂位紀錄及託運行李紀錄、被告及丙○○入出境紀錄查詢、航空警察局安檢二組初步鑑驗報告單
    、被告托運行李箱編號條碼單附卷可稽（見偵查卷第18頁、
    第21至32頁、35頁），且有被告托運之行李箱2 個，其中托
    運編號為CI-341038 號行李箱內有疑似第一級毒品海洛因之
    物3塊、該行李箱內衣物共59件及隨身行動電話2支等物扣案
    可佐，前開事實，洵可認定。又扣案疑似海洛因之物3 塊，
    經法務部調查局鑑定結果，確實含第一級毒品海洛因成分（
    合計淨重1046.24公克，空包裝總重33.12公克，純度79.52%
    ，純質淨重831.97公克），有法務部調查局96年2 月16日調
    科壹字第09623012580 號鑑定通知書一紙在卷可稽（見偵查
    卷第60頁），足認被告甲○○確實自泰國曼谷運輸第一級毒
    品進入臺灣地區無訛。
  (二)被告雖辯稱：伊係受友人丙○○之託將內含衣物之行李箱帶
    回交付丙○○之女友吳小姐，不知內有毒品云云，但查：
  1.丙○○自95年9 月11日起（尚不包括在此日期之前之入出境
    紀錄）至95年12月12日止，於95年9 月11日搭機自澳門入境
    ，又於95年9月20日搭機出境至曼谷，再於95年10月9日搭機
    自曼谷入境，又於95年10月13日搭機出境至澳門，再於95年
    10月18日搭機自澳門入境，又於95年10月20日搭機至曼谷，
    再於95年11月11日搭機自曼谷入境，又於95年11月17日搭機
    至曼谷，再於95年12月1日搭機自曼谷入境，再於95年12 月
    7日搭機至澳門，又於95年12月9日搭機自澳門入境，再於95
    年12月12日搭機至曼谷，有其旅客入出境紀錄查詢電腦畫面
    列印附卷可稽（見偵查卷第32頁），可見丙○○於僅3 個月
    之期間內即搭機入出境達12次之多，且經原審向內政部入出
    國及移民署查得丙○○所有入出境紀錄，依該署回覆之卷附
    入出國日期證明書可知，丙○○自95年2 月14日起即頻繁入
    出臺灣地區（見原審卷第78至79頁），丙○○既為專業之服
    飾店業者，衡諸常情，當會以貨運或包裹之方式，將本地服
    飾運至泰國，以求便捷，即使不欲經貨運或包裏之方式，將
    本地與泰國之衣飾互通有無，亦可自行在搭機時以托運行李
    之方式自行攜回泰國，何庸一再勞煩他人代勞？再被告自陳
    與丙○○及其家人甚為熟稔，對於丙○○經常入出國乙節亦
    當知之甚明，倘依被告所言，其出國時多次幫丙○○帶本地
    衣服至泰國，該服飾既係丙○○經營服飾生意所需，數量必
    定非微，丙○○竟一再煩勞被告，以被告擁有華航翡翠卡之
    理由，而多次委託其於出國之際以托運行李方式攜帶本地服
    飾至泰國，被告屢屢為丙○○攜帶服飾，亦未收取任何報酬
    ，已與常情相違。至本案被告遭查獲時，被告亦稱該服飾係
    丙○○託其帶回交給在五分埔經營服飾之丙○○女友吳小姐
    ，即便被告每次入出國境均有二件以上之托運行李，然其托
    運行李之內是否即為本地與泰國服飾，亦仍需發票等憑證以
    資為憑，不能僅以被告辯詞或人未在國內之丙○○之父母等
    家人之證詞以資認定，況丙○○果以上開托運行李方式多次
    委由被告攜帶服飾入出境，然僅有被告片面之詞，尚無其他
    證據足以證明本次係丙○○將海洛因磚塊夾藏於行李箱拉桿
    內層，被告以上開諸詞置辯，委無可採。
  2.原審當庭勘驗扣案行李箱，其內共有各類服飾59件，而該59
    件各類服飾均無吊牌、包裝，甚且亦無以便條紙標示各件衣
    服之參考售價（見原審卷第262頁），被告自稱其已係第3次
    幫丙○○攜帶衣服入境給吳小姐，且丙○○之女友吳小姐在
    五分埔開店，則其攜帶入境之衣服已至少多達百餘件，前開
    衣服既無吊牌、包裝或參考售價等資料，顯與跑單幫客赴國
    外採購均留下原有吊牌以證明是舶來品之常情不符，益見該
    衣服係佯以自用之衣服，用以掩飾該行李箱內夾藏之毒品，
    且被告尚於本院自陳：「丙○○交給伊時，有打開給伊看，
    伊有摸一下，但查不出來有夾藏毒品」等語（見本院卷二第
    15頁背面），更見被告檢查過該行李不易被發覺藏有毒品，
    茍其不知有夾藏毒品，其焉須檢查有夾藏毒品？更顯被告知
    悉有攜帶毒品之情。
  (三)被告又辯稱；伊從事偵防器材買賣多年，曾多次參與警政單
    位各項器材採購，且曾為海巡署檢管組採購X 光機，對於海
    關設有X 光機，若採托運行李夾藏毒品之方式運輸毒品必遭
    查獲知之甚詳，且果若伊明知行李箱內有毒品，豈願在機場
    久候丙○○交付之行李箱云云，然查：
  1.被告及辯護人雖於本院審理中提出被告於93年10月25日至94
    年7 月中旬於崧鶴數位有限公司在職證明單及行政院海岸巡
    防總局採購契約書等文件為據（見本院卷一第96至100 頁）
    ，然此僅能證明被告有參與該採購契約，並不能證明其不知
    所攜行李箱夾藏毒品之情。
  2.又海關設有X光機，以X光機檢驗機場、港口之托運行李內是
    否夾藏毒品、槍械及其他不法物品，係屬一般民眾所周知之
    事，豈可以此排除行為人以托運行李夾藏毒品、槍械及其他
    不法物品之可能？況徵諸海關實務，X 光機亦僅能掃瞄出行
    李內物品之大概輪廓，非得立即確定該等內容物之屬性，被
    告若確有為海巡署採購X 光機，則以其專業人士之資格，對
    此當屬瞭若指掌，海關人員若自X 光機掃瞄出之行李內物品
    之大概輪廓甚有可疑，亦僅能在旅客通關時要求打開行李檢
    驗之，非僅如此，實務上仍多有國內外旅客藉由行李托運方
    式夾帶違禁物品成功入境之情況，而能否以該方式成功夾帶
    違禁物品入境，端視違禁物品如何擺放行李箱內，亦須視執
    行檢驗之海關人員之勤惰、經驗及靈敏與否。本案海洛因磚
    3塊之大小、體積均約略相等，該3塊海洛因磚係以整齊排列
    、自上至下之方式，放入行李箱手提拉捍內層之手提拉捍之
    範圍內，該3 塊海洛因磚自上至下恰好頂天立地於該範圍，
    有刑案現現場照片在卷可憑（見偵查卷第23頁），可見本案
    之海洛因磚塊大小之裁割係為專門配合扣案之行李箱之規格
    ，則海關判讀X光機時，極易認為該3塊海洛因磚係屬手提拉
    捍內層之手提拉捍組之一部分，因而忽略該行李箱應要求旅
    客打開檢驗，益足印證為何被告得以有恃無恐以托運行李之
    方式夾帶海洛因入境，被告以上開辯詞置辯而欲否定其主觀
    犯意，亦無可採。
  3.另依卷附旅客入出境紀錄查詢電腦畫面列印資料，被告入出
    國之紀錄之頻繁與次數不可勝數（見偵查卷第26至31頁），
    且被告亦自稱從事偵防器材買賣多年，則被告就國人出國隨
    意為他人攜帶物品入境臺灣地區，極易遭利用成為不法份子
    運輸夾帶毒品入境臺灣之管道等情，實難諉為不知？且參酌
    前開各節，並佐以被告攜帶入境臺灣地區之毒品數量非微，
    被告苟不知運毒實情，本件位於泰國之共犯，豈願遽將扣案
    毒品交由不知情之被告運輸，而甘冒可能遺失價值高昂毒品
    之風險？顯見被告應知悉其受託攜帶回臺的是第一級毒品海
    洛因無訛。至被告所陳其在桃園機場等待被查獲之托運行李
    之時間約有10分鐘乙節，尚屬合理等待時間，被告空言欲以
    其等待其托運之二行李之時間差，而否定其主觀犯意，無非
    昧於現實，亦難遽信。從而，被告所辯不知攜帶之行李箱內
    含毒品云云，洵非可採。
  (四)被告一再陳稱係丙○○要伊將扣案行李箱帶到行天宮交予其
    女友吳小姐，吳小姐之電話為0000000000云云，而指稱吳小
    姐為接貨之人，然查：
  1.扣案行李箱內夾藏之海洛因3塊之淨重高達1046.24公克，純
    度亦高達百分之79.52，有前開法務部調查局鑑定書1紙在卷
    可稽，以前開毒品海洛因之重量及純度觀之，價值明顯不斐
    ，丙○○豈敢放心被告攜帶2 大只行李箱搭車至行天宮找吳
    小姐之理？又被告自陳其已第3 次受丙○○之託以托運行李
    方式帶衣服自泰國入台給吳小姐，則其尚不知吳小姐之詳細
    居住址或五分埔營業址，已與常情不符，且被告既已第3 次
    受丙○○之託以托運行李方式帶衣服自泰國入台給吳小姐，
    則扣除本次入境後其與其所稱吳小姐使用之0000000000門號
    相互聯絡外，應尚有其他入境後與吳小姐電話聯絡之情形，
    然0000000000門號於95年11月間之通聯紀錄，然已時逾6 月
    ，無從調閱，有原審電信資料查詢表、和信電訊公司回函附
    卷可稽（見原審卷第85頁、87頁），而觀諸被告所使用0000
    000000門號自95年12月1日至96年1月1 日止之通聯紀錄，被
    告除於96年1月1日入境台灣後有與0000000000門號聯絡外，
    餘查無其與0000000000門號聯絡之紀錄，有0000000000門號
    通聯紀錄附卷可稽（見偵查卷第69至81頁）。另辯護人雖偵
    查中陳明吳小姐於95年4、5月間尚有使用0000000000門號，
    惟該時段該門號係第二類電信公司即南屏電信股份有限公司
    租予林家豪，有該公司96年6月8日函及附件附卷可稽（見原
    審卷第81至83頁），而依證人林家豪於原審審理時所證是康
    伯禾（為康博和之誤）帶伊去辦包括0000000000門號在內之
    6 支門號，伊辦好後將門號交予康伯禾，伊不認識被告所稱
    30餘歲的吳小姐等語（見原審卷第112至113頁），證人康博
    和則於原審審理時證稱伊認識一68年次的丁○○，她住在行
    天宮附近，伊有向林家豪購買門號，買幾支已忘了，伊除留
    下自己用外，也有賣1、2支門號給一男性不詳友人，然沒賣
    給丁○○等語（見原審卷第201至204頁），嗣被告及辯護人
    再聲請調閱丁○○（出生日期為68年9 月11日）之口卡供被
    告指認，然經本院查詢結果，並無與被告所指資料相符之人
    （見本院卷一第142至144頁），且丙○○於95年12月12日出
    國迄今，尚未返國，亦有丙○○入出境資料乙份為憑（見本
    院卷第132至134頁），被告前開所陳，尚無從再為查證，因
    此依前開調查0000000000門號使用狀況之結果，仍無從為有
    利於被告之認定。
  2.再被告及辯護人聲請傳喚0000000000門號登記使用人乙○○
    ，其中乙○○已經原審傳、拘無著，復經本院數次傳訊，亦
    未到庭，參以毒品涉案相關人士使用門號常為王八卡，未必
    即與門號登記使用人有關，且本院依被告聲請，經向臺北看
    守所調閱被告所有之行李箱一個，其內容物雖有被告所稱之
    筆記本（見本院卷二第6至8頁），被告亦陳稱該筆記本打折
    處記錄「阿杰友」0000000000「吳小姐」、0000000000「吳
    小姐」二支電話號碼，證實確有「吳小姐」之存在等語（見
    本院卷二第14頁），被告記事本縱有前開記載，然所謂「阿
    杰或RJ」是否即係丙○○本人，且所謂「阿杰之友或RJ之友
    」吳小姐，是否確係被告所稱接貨之人等情，尚非無疑，另
    證人即員警戊○○雖於本院中證稱：查獲是安檢局查獲的，
    伊只負責接案移送，伊是複訊第二次筆錄，當天同仁有根據
    被告之說法到行天宮附近去接一位吳小姐的人，伊同仁與被
    告出去時，被告有說接到「吳小姐」的電話，但伊幫被告製
    作筆錄時，則未見被告有接到「吳小姐」的電話等語（見本
    院卷一第297 頁），是縱使肯認被告經警查獲後確有向員警
    陳稱有與所謂「吳小姐」之人通電話，然因並未緝獲「吳小
    姐」之人，亦無從證明渠等通話之內容是否與運輸毒品之犯
    行有關，仍難遽認「吳小姐」即為被告接貨之人，況「吳小
    姐」究否係接貨之人，並無解於被告運輸毒品之犯行，是亦
    無從執為有利於被告之認定。
  3.本件海關查獲被告後即交由警方處理，警方雖依被告所請帶
    同被告至行天宮附近實地查察，而依卷附0000000000門號通
    聯紀錄（見偵查卷第68頁），該門號使用人於96年1月1日晚
    間6 時54分與被告之0000000000門號聯絡，基地台位址係在
    台北市○○○路○段135巷30弄1號，於96年1月1日晚間8時32
    分再與被告上開門號聯絡時，基地台位址移至同市○○區○○路，仍未能查獲被告所稱之接貨之人「吳小姐」，即使有
    何不知之原因仍未能查獲被告所稱接頭之吳小姐，警方亦已
    盡職權調查之能事，被告以警方未能查獲吳小姐推諉予警方
    不盡責云云，實屬掩蓋己之罪行之手段，無足採信。況原審
    嗣依職權開發搜索票，命警帶同在押之被告至丙○○位在台
    北市南港區○○○路50巷28號2樓、同市○○區○○街94號2
    樓之住、居處搜索，並無查得任何違禁物或不法事證，有內
    政部警政署航空警察局執行搜索之資料1 份附卷可稽（見原
    審卷第56至63頁）。是本案丙○○之涉案部分，自始至終僅
    有被告一人之陳述，並無其他補強證據可資證明丙○○之涉
    案嫌疑，是迄今尚不得遽認丙○○確有涉案，且被告上開所
    稱吳小姐，亦查無實據且與常情不符，已詳如上述，是所謂
    吳小姐云云，亦應認為係屬虛構。綜此，在本案犯罪事實中
    ，不得遽行認定丙○○與吳小姐為共犯，僅得認定被告在泰
    國係由某不詳真實姓名之成年人交付手拉桿內層藏置有以透
    明保鮮膜包裹海洛因3塊之行李箱1個，由被告攜帶回臺後，
    再轉交予另一不詳年籍資料之成年人士收受。
  (五)被告及辯護人雖聲請調查下列證據：
  1.傳訊丙○○父母及其家女傭、查獲本件之判讀X 光機人員、
    於96年1月1日晚間8時10分與0000000000門號通聯之00-0000
    0000門號使用人、持有航空公司貴賓卡之張學強云云。然本
    院前開已詳為說明丙○○父母無從為本案作證，且丙○○父
    母家中女傭顯與本案無涉，況被告辯護人亦於本院審理中捨
    棄傳訊丙○○之父己○○（見本院卷一第298 頁），另關於
    海關如何判讀X 光機，及丙○○於現階段查無其涉案嫌疑等
    情，均經詳述如前，是丙○○父母及其家女傭、查獲本件之
    判讀X光機人員等人，均無傳喚必要。又00-00000000係與00
    00000000門號通聯，並非與被告間之通聯，與本案事證無關
    ，另持有航空公司貴賓卡之人未必每人均為他人托帶行李，
    證人張學強與本案無任何牽連，均無調查之必要。再辯護人
    聲請被告測謊乙節，本件已有上開各事證足證被告主觀犯意
    ，尚無採測謊之必要。
  2.傳訊海關承辦人員黃國智及員警黃文忠，欲證明被告製作筆
    錄時丙○○及吳小姐均有來電與被告聯絡，被告更依海關人
    員指示與渠等對話；傳訊海關製作搜索筆錄承辦人，欲證明
    被告有告訴海關關員行李究係何人所有及要交付之對象，並
    調閱海關X 光機顯影相片原貌，以證明卷附現場照片已經遭
    工具破壞，已非海關人員檢查時X 光機螢幕上所顯示之原貌
    等節。然查，被告指稱其於遭警查獲後，有與丙○○通話乙
    節，尚無由依前開證人之證述而得，至被告有無與「吳小姐
    」通話及可否認定「吳小姐」即為接貨之人等節，已經本院
    敘明在卷，另本件扣案毒品放置於該行李箱之狀況，亦有現
    場拆解行箱過程之照片可稽，已足認定該扣案毒品擺放之情
    形，況海關人員檢查入境旅客行李時，於X 光機螢幕上所顯
    示之畫面，應無攝影留存，是被告前開聲請傳訊前開證人及
    調閱海關X光機顯影相片原貌等節，亦核無調查之必要。
  3.另於本院中聲請勘驗毒品外包裝夾鍊式透明膠膜上之指紋，
    以查驗是否有丙○○之指紋；勘驗檢調人員於96年5 月28日
    搜索丙○○父母住家之搜索錄影帶，欲證明被告有替丙○○
    帶衣服及曾母當時極感驚訝，稱認識被告多年，其子誤交損
    友，對被告表示抱歉之意；函查甲○○於90年至95年之報稅
    資料等節。然被告雖於泰國曼谷經某不詳真實姓名之成年人
    交付內含扣案毒品之行李箱，然該毒品之外包裝上未必然會
    留存該交付毒品之人之指紋；又被告縱有受丙○○之託攜帶
    服飾入境，亦不能證明本次係丙○○將海洛因磚塊夾藏於行
    李箱拉桿內層，且丙○○之父母見檢調人員因丙○○涉有犯
    罪嫌疑，乃前往搜索住處，而有丙○○誤入歧途、牽連他人
    之猜想，亦為人之常情，仍難執為有利於被告之認定，至被
    告之報稅資料，顯與本案無涉，是被告前開聲請，均核無調
    查之必要。
  (六)綜上所述，被告甲○○運輸第一級毒品及私運管制物品第一
    級毒品海洛因入境臺灣地區之事證明確，犯行可以認定，應
    依法論科。
三、按海洛因為毒品危害防制條例第2條第2項第1 款所列之第一
    級毒品，不得製造、運輸、販賣、意圖販賣而持有、轉讓、
    施用及持有，且為行政院依據懲治走私條例第2條第4項公告
    之管制物品，不得進出口。查被告甲○○自泰國曼谷運輸、
    私運扣案第一級毒品海洛因入境臺灣，核被告所為，係犯毒
    品危害防制條例第4條第1項之運輸第一級毒品罪及懲治走私
    條例第2條第1項之私運管制物品進口罪。被告持有第一級毒
    品海洛因之低度行為，為運輸之高度行為所吸收，不另論罪
    。被告與上開二名不詳真實姓名之成年人間，互有犯意聯絡
    及行為分擔，為共同正犯。被告以一行為，同時觸犯毒品危
    害防制條例第4條第1項及懲治走私條例第2條第1項二罪，為
    想像競合犯，應依刑法第55條規定，從一重之毒品危害防制
    條例第4條第1項運輸第1 級毒品罪處斷。被告所運輸入境之
    第一級毒品海洛因重量雖鉅，然已為檢警查獲而未流入市面
    ，未造成更嚴重之毒害，而被告自泰國經某不詳真實姓名之
    成年人交付扣案毒品運輸入境，再轉交予另一不詳年籍資料
    之成年人士收受，應係受他人之指示，充作運輸毒品之「交
    通」，難認係籌畫運毒事宜之主謀，即使宣告法定最低刑度
    之無期徒刑，猶嫌過重，情輕法重，依本件客觀之犯行，與
    被告主觀之惡性，顯有可憫恕之餘地，且對其處以有期徒刑
    ，應已可達社會防衛之目的，爰依刑法第59條規定酌減其刑
    。又懲治走私條例處罰走私行為之既遂或未遂，應以已否進
    入國界為準，最高法院84年台上字第3794號判決意旨參照。
    本件被告已將毒品運抵臺灣桃園中正國際機場，於接受入境
    檢查時始為警查獲，被告之走私行為自已進入國界無訛，被
    告私運管制物品之行為，顯已既遂，辯護人指稱被告私運管
    制物品之行為，尚屬未遂云云，不無誤會，併此敘明。
四、原判決對被告甲○○予以論科，固非無見，惟查：(一)被告甲○○之犯行，尚有顯可憫恕之情，有刑法第59條規定之適用
    ，原審漏未審酌，尚有未洽。(二)被告雖經不詳姓名之成年人
    交付攜帶入境內有第一級毒品海洛因3 塊之行李箱（托運編
    號為CI-341038 號），然被告堅決否認該行李箱及內含之海
    洛因為其所有（見偵查卷第10頁），堪認前開行李箱及內含
    之海洛因3 塊，應屬該不詳姓名之成年人共犯所有，原判決
    遽認該行李箱及內含之海洛因等物，均係被告所有，亦有未
    洽。
五、被告上訴意旨仍執陳詞，辯稱其不知所攜行李箱內有毒品，
    而否認其運輸毒品之犯行，雖無理由，但原判決既有前揭可
    議之處，而屬無可維持，應由本院將原判決撤銷改判，爰審
    酌被告運輸來入境之海洛因高達1046.24 公克，且純度甚高
    ，影響人身心健康重大，對社會影響亦屬重大，惟入境時即
    被查獲，所幸毒品尚未擴散，被告於本案參與程度、扮演之
    角色，公訴人求處無期徒刑，尚屬過重，暨被告之智識程度
    、犯罪動機、目的、手段及犯後態度等一切情狀，量處如主
    文所示之刑，並依刑法第37條第2項之規定宣告褫奪公權8年
    。
六、又扣案之第一級毒品海洛因3塊（合計淨重1046.24公克），
    為查獲之第一級毒品，不問是否屬於被告或共犯所有，均應
    依毒品危害防制條例第18條第1 項前段之規定宣告沒收銷燬
    之。至扣案之包裝上開海洛因之塑膠膜3只、托運編號為CI-
    341038號行李箱一個等物，與前開毒品並非不能析離，且係
    供包裹、藏放毒品，防其裸露、潮濕，便於運輸所用之物，
    且屬上開共犯所有之物，均應依毒品危害防制條例第19條第
    1項前段之規定，予以宣告沒收。另被告所有之包括0000000
    000門號之行動電話2支，未能證明為其運輸毒品使用，且扣
    案之行李箱（托運編號為CI-341038 號）內各式衣物共59件
    ，及被告本身持用之另只行李箱，均與本案運輸毒品犯行無
    關，爰均不諭知沒收，併予敘明。
據上論斷，應依刑事訴訟法第369條第1項前段、第364條、第299
條第1項前段，懲治走私條例第2條第1 項、第11條，毒品危害防
制條例第4條第1項、第18條第1項前段、第19條第1項，刑法第11
條前段、第28條、第55條、第59條、第37條第2 項，判決如主文
。
本案經檢察官吳國南到庭執行職務
中    華    民    國    97    年     6    月    25    日
                  刑事第十庭    審判長法  官 楊炳禎
                                      法  官 陳博志
                                      法  官 李春地
以上正本證明與原本無異。
如不服本判決，應於收受送達後十日內向本院提出上訴書狀，其
未敘述上訴之理由者並得於提起上訴後十日內向本院補提理由書
（均須按他造當事人之人數附繕本）。
                                      書記官 蘇秋
中    華    民    國    97    年    6     月    26    日
附錄論罪法條：
毒品危害防制條例第4條
製造、運輸、販賣第一級毒品者，處死刑或無期徒刑；處無期徒
刑者，得併科新臺幣1千萬元以下罰金。
製造、運輸、販賣第二級毒品者，處無期徒刑或7 年以上有期徒
刑，得併科新臺幣7百萬元以下罰金。
製造、運輸、販賣第三級毒品者，處5 年以上有期徒刑，得併科
新臺幣5百萬元以下罰金。
製造、運輸、販賣第四級毒品者，處3 年以上10年以下有期徒刑
，得併科新臺幣3百萬元以下罰金。
製造、運輸、販賣專供製造或施用毒品之器具者，處1年以上7年
以下有期徒刑，得併科新臺幣1百萬元以下罰金。
前五項之未遂犯罰之。
懲治走私條例第2條
私運管制物品進口、出口逾公告數額者，處7 年以下有期徒刑，
得併科新臺幣3百萬元以下罰金。
前項之未遂犯罰之。
第1項所稱管制物品及其數額，由行政院公告之。


司法院資訊處製作；財團法人民間司法改革基金會備份。
